【裁判字號】    89,簡上,19
【裁判日期】    890719
【裁判案由】    傷害
【裁判全文】
臺灣宜蘭地方法院刑事判決                          八十九年度簡上字第一九號
    上  訴  人  臺灣宜蘭地方法院檢察署檢察官
    上  訴  人  丁○○
    即被告
                乙○○
    被      告  甲○○
                丙○○
右列上訴人因被告傷害案件，不服本院宜蘭簡易庭八十八年宜簡字第二三七號，中華
民國八十九年二月十七日第一審判決 (聲請簡易判決案號：八十八年偵字第三五五八
號)提起上訴，本院判決如左：
    主  文
原判決關於被告丁○○、乙○○部分撤銷。
丁○○、乙○○共同傷害人之身體，各處拘役肆拾日，如易科罰金，均以參佰元折算
壹日，均緩刑二年。
其餘上訴駁回。
    事  實
一、乙○○為其子遷戶籍事，與其女丁○○二人於民國八十八年八月一日下午，前往
    甲○○位於宜蘭縣宜蘭市○○路五九之九號之檳榔攤，找其前夫丙○○索取其子
    戶籍資料，丁○○與甲○○間因而發生口角，並互抓對方，乙○○見狀，基於共
    同傷害甲○○之犯意聯絡，加入其女與甲○○相互揪打，甲○○因而受有左臉頰
    、鼻子、前頸連左胸、右上臂等處外傷，丁○○受有左臉頰、前額、左耳、前右
    臉頰、左下頜多處抓傷、左耳後外傷、左上臂外傷、右上臂外傷瘀青、左手背外
    傷等傷害；而丙○○見乙○○加入其女與甲○○相互揪打時，即上前將乙○○踹
    開，致乙○○跌倒，受有左臉頰外傷瘀青、右肘及右大腿外側外傷瘀青腫等傷害
    。
二、案經乙○○、丁○○及甲○○告訴宜蘭縣警察局宜蘭分局報告台灣宜蘭地方法院
    檢察署檢察官偵查起訴。
    理  由
一、訊據被告甲○○坦承要撥開丁○○時，有抓傷她，惟辯稱係丁○○先罵她並抓她
    頭髮，她母親乙○○就上來打伊，伊要撥開她們時，可能抓傷丁○○等語；被告
    乙○○、丁○○均否認毆打王思云，乙○○辯稱係王思云先打丁○○二個耳光，
    並抓她頭髮及臉頰，伊僅上前拉開他們，丙○○就用腳踹伊，致伊跌到馬路上云
    云；丁○○辯稱甲○○說伊等去鬧她的店，伊回答伊是來找父親，她說伊是小孩
    還回嘴，就打伊，伊未打甲○○云云；被告丙○○否認有用腳踹乙○○之傷害行
    為，辯稱當天伊女兒丁○○對伊破口大罵，後矛頭又指向王小姐，王小姐才站起
    來跟她理論，伊女兒就抓王小姐頭髮，她們發生拉扯，互抓對方，她母親乙○○
    就上來助陣，伊只是過去分開她們，伊未打乙○○，只是拉開她捫時，乙○○有
    坐到地上云云。惟查，
（一）右揭甲○○與丁○○、乙○○互相揪打間，致丁○○受有左臉頰、前額、左耳
      、前右臉頰、左下頜多處抓傷、左耳後外傷、左上臂外傷、右上臂外傷瘀青、
      左手背外傷之事實，業據丁○○指訴歷歷，核與乙○○於警訊、原審及本院訊
      問、審理時供述情節相符，甲○○亦坦承伊要撥開丁○○，有抓傷丁○○等情
      ，並有丁○○之診斷證明書一紙附卷足佐，甲○○此部分犯行洵堪認定。
（二）右揭丁○○先與甲○○間發生口角，並互抓對方，乙○○見狀，上前加入其女
      與甲○○相互揪打，甲○○因而受有左臉頰、鼻子、前頸連左胸、右上臂等處
      外傷之事實，業據王思云指訴綦詳，核與丙○○於警訊、原審訊問及本院訊問
      、審理時供述情節相符，且丁○○亦不否認有與甲○○發生口角，乙○○亦供
      稱伊有上前要拉開他們，足認三人確有發生拉扯，甲○○復因此受傷，有驗傷
      診斷書一紙附卷足佐，雖被告乙○○、丁○○辯稱  甲○○第二天才提出驗傷
      診斷書，且警訊當天已自承並未受傷，而質疑驗傷診斷書之真正，然查王思云
      警訊中已供稱伊臉部、手臂及脖子受傷，有警訊筆錄為證，且其驗傷時間亦在
      案發八十八年八月一日下午一點多當天，有上開診斷證明書足按，是診斷證明
      書縱案發第二天提出，亦無礙其真實性，被告丁○○、乙○○否認毆打甲○○
      ，尚無足採，此部分事證明確，犯行堪以認定。
（三）右揭丙○○將乙○○踹開，致其跌倒受傷之事實，業據乙○○指訴綦詳，核與
      丁○○於警訊供述情節相符，並有驗傷診斷書一紙附卷可稽，雖被告辯稱只是
      拉開她們，顯係避重就輕之詞，尚無足採，其犯行亦堪認定。
二、核被告乙○○、丁○○所為，均係犯刑法第二百七十七條第一項之傷害罪，原審
    予以論罪科刑，原無不合。惟被告乙○○以幫助被告丁○○之犯意，參與構成要
    件之實施，其二人均應論以共同正犯，原審未論以共同正犯，尚有未洽。被告乙○○、丁○○上訴意旨仍執上詞，否認動手毆打甲○○云云，固無理由，然原審
    判決就有關被告乙○○、丁○○部分既有上開可議之處，仍無可維持，應予撤銷
    改判。爰審酌被告丁○○年輕衝動，被告乙○○基於母女之情而共犯本罪，及其
    等犯罪情節尚屬輕微，所受傷害較對方為重，惟犯後均否認等一切情狀量處如主
    文所示之刑，並諭知易科罰金之折算標準。又其二人，均未曾受有期徒刑以上刑
    之宣告，有臺灣高等法院被告全國前案紀錄表在卷可憑，茲因一時失慮而罹刑典
    ，經此偵審程序應已知警惕，本院認對其所宣告之刑以暫不執行為適當，爰併予
    宣告緩刑二年，以勵自新。
三、核被告甲○○、丙○○所為，亦均係犯刑法第二百七十七條第一項之傷害罪。原
    審因而適用刑法第二百七十七條第一項、第四十一條、第七十四條第一款及罰金
    罰鍰提高標準條例第一條前段、第二條之規定，判處甲○○、丙○○各有期徒刑
    二月，並均諭知易科罰金之折算標準及均宣告緩刑三年，認事用法及量刑均無不
    當。檢察官循被告（即丙○○、王思云傷害部分之告訴人）乙○○、丁○○之請
    求上訴意旨略以：被告甲○○、丙○○犯行惡劣，且事後毫無悔意，至今尚未與
    告訴人洽談和解事宜，原審判決尚難令人誠服云云；惟查，原審業已傳訊甲○○
    、丙○○、乙○○、丁○○四人陳述事情經過，並詢問能否和解，其四人均未表
    示可和解，有原審訊問筆錄為憑，足認原審已審酌被告甲○○、丙○○二人犯行
    程度及尚未達成和解之情狀，檢察官上訴意旨仍指摘原判決就被告丙○○、甲○○部分，難令人誠服，求予撤銷改判，為無理由，應予駁回。
據上論斷，應依刑事訴訟四百五十五條之一第三項、第三百六十八條、第三百六十九
條第一項前段，判決如主文。
本案經檢察官吳慧蘭到庭執行職務
中      華      民      國     八十九     年    七      月    十九    日
                                  臺灣宜蘭地方法院刑事庭
                                      審判長法  官
                                            法  官
                                            法  官


司法院資訊處製作；財團法人民間司法改革基金會備份。
